Andrea Fiorela Verme Almeyda

Telf.: 966719504

Email: vermealmeyda@gmail.com

Fecha de nacimiento: 21 de Marzo de 1988

Nacionalidad: Peruana
DNI: 45045386
CMP: 069797
Estado civil: Soltera

Dirección: Av. Grau 103 N Barranco

Teléfono: (511)966719504

Correo Electrónico: vermealmeyda@gmail.com



Profesional en salud humana con experiencia en establecimientos de salud de atención primaria. Buen nivel cultural, motivación y capacidad para optimizar relaciones personales y laborales, encaminado hacia el cumplimiento de los objetivos. Destaca la responsabilidad, organización y calidez de atención. Con el objetivo de trabajar en ambientes, con relación directa, para brindar atención en salud de manera oportuna, preventiva y promocional sobre todo a poblaciones susceptibles o de riesgo.

FORMACIÓN ACADÉMICA

TITULADA EN MEDICINA HUMANA. UNIVERSIDAD SAN MARTIN DE PORRES 2007 - 2013

RESIDENTADO MÉDICO. ESPECIALIDAD DE CIRUGÍA PEDIATRICA. UNIVERSIDAD MAYOR DE SAN MARCOS EN EL CH PNP LNS JUNIO 2018 – JUNIO 2021

EXPERIENCIAS LABORALES

1. CLÍNICA MONTERRICO

Diciembre 2015 – Abril 2016 Cargo: Médico Residente Área: Hospitalización

Ciudad: Lima

Funciones: Realizar historias clínicas de los ingresos, así como realizar evaluación de los pacientes previo y posterior a sus cirugías, visita médica, control y seguimiento de sus

tratamientos.

2. PUESTO DE SALUD IHUARI - NIVEL I-2

Junio 2015 – Junio 2016

Cargo de función: Médico General (SERUMS)

Ciudad: Huaral, distrito de Ihuari

Descripción: Atención en salud a la población de la jurisdicción de lhuari con predominio de actividades preventivo promocionales. Encargada de las atenciones en urgencias y

emergencias médicas.

3. CLINICA INTERNACIONAL UME PALO ALTO

Junio 2017 - Enero 2018

Cargo: Médico Área: Asistencial Ciudad; Lima

Funciones: Evaluar y tratar a los pacientes de las diferentes empresas a cargo de las

aseguradoras. Encargada de las atenciones de consultorio y de urgencias.

4. COMPLEJO HOSPITALARIO PNP LNS

Junio 2018 – Junio 2021 Cargo: Médico Residente Área: Cirugía Pediátrica

Ciudad: Lima

Funciones: Evaluar pacientes pediátricos, diagnosticar y asistir en las cirugías

programadas y de emergencia.

CAPACITACIONES RECIBIDAS

2016 BLS

2018 1er Curso de AMERINSN: Actualización en Cirugía Pediátrica para el personal de Salud.

2019 Curso de Nudos y Suturas Endoscópicas

2019 XI Congreso Internacional de Cirugía Endoscópica

2019 CEPCEA: Curso de Nudos y Anastomosis Laparoscópica, Lima- Perú 32 hrs prácticas.

2019 Curso de Falla Intestinal, INSN

2019 ENDOPRAXIS MÉXICO: CIRUGÍA LAPAROSCÓPICA PEDIÁTRICA - 60hrs prácticas, Aguas Calientes, México

2019 Curso Internacional de tratamiento quirúrgico de los problemas colorrectales en niños

2020 Radiología para el Cirujano. Colegio Mexicano de Cirugía Pediátrica

2020 Nutrición en el paciente quirúrgico pediátrico. Colegio Mexicano de Cirugía Pediátrica

2021 International Pediatric Endosurgery Group (IPEG)

SOCIEDADES CIENTÍFICAS

2019 Miembro Fundador y Titular de la Asociación Peruana de Cirugía Infantil mínimamente invasiva

<u>Idiomas</u>

2016 Certificado de Conocimiento de inglés médico. Centro de Post grado de UNMSM.



UNIVERSIDAD DE SAN MARTÍN DE PORRES

A NOMBRE DE LA NACIÓN

El Rector de la Universidad de San Martín de Porres

Por Cuanto:	
Titulo El	Consejo Universitario ha otorgado el de Médica Cirujana
***************************************	069797
a	Andrea Fiorela Verme Almeyda
	mplido como alumno con los requisitos exigidos por las disposiciones legales vigentes,
el día 18	de Setiembre de 2014
Por tanto:	
	Expide el presente, para que se le reconozca como tal.
	Dado y firmado en Lima el 19 de Setiembre de 2014
SECRETARIO GENERA	AL RECTOR SIGNAMENT DECANO

Registrado a folios 365- del Libro de Titulos Nº 21

CONFERIDO POR RESOLUCIÓN RECTORAL Nº 1116-2014-CU-R-USMP 19 - 09 - 2014 APROBADO POR RESOLUCIÓN DECANAL Nº .. 865-2014-D-FMH de 17 - 09 - 2014 Uma, 22 - 09 - 2014 ANTEAL ALPANIRANO SOVERO

Jefe Oficina de Grados y Títulos USMP

PERU Nº: 061758 ASAMBLEA NACIONAL DE RECTORES Direccina General de Registra Nacional Gradine's Titulos y Corni Universitarie El que suscribe certifica la forma de Don(a) RODOLFO GAVILANO OLIVER. Secretario General de la Universidad de San Martin de Porres. que antecede, sin juzgar el contenido del documento 28/09/2014



EL SECRETARIO GENERAL QUE SUSCRIBE CERTIFICA:

que el DIPLOMA del anverso

es auténtico y corresponde a ..

Andrea Fiorela Verme Almeyda

de 2014 Lima, 30 de Setiembre

Michael

Secretario General USMP

MINISTERIO D OFICINA DE ADMINISTRACION DE I	E SALUD TECURSOS HUMANOS
n Zittila	
Votre Olmonda	Contraction of the Contraction o
Andrea Fishela	
como mider lingima	
and the second s	
Se encuentra registrado (a) con ol	
W 47/12 MI 11/19	REPRESENTA
Sim Billian to the total to	V Holling
Comment of the second	1 Manual Amus
THE BEST OF THE PERSON NAMED IN	AND THE PARTY OF

REGISTRADO:

FACULTAD DE: Medicina Humana
ESCUELA PROFESIONAL: Medicina Humana
OFICINA DE GRADOS Y TÍTULOS

TOMO: Nº 4 ___ TNG

Folio Nº 33/-A

Lima, 30 de Sontrecha de 2014

questren DE JOSE GUSTAVO RIVARA RUIZ

Director de la Oficina de Grados y Títulos FACULTAD

95908

El

Colegio Médico del Peru

Por cuanto, el médico cirujano

ANDREA FIORELA VERME ALMEYDA

Graduado en:

UNIVERSIDAD DE SAN MARTIN DE PORRES

ha cumplido con las disposiciones estatutarias y reglamentarias vigentes y está inscrito en el Registro Nacional de Matriculas, con el N° 069797

Por tanto.

se le expide el presente Certificado, que lo acredita como colegiado y lo faculta para el ejercicio de la profesión en el territorio de la República.

Lima, 02 de OCTUBRE del 2014

CES TOMY I

DECANO
CONSEJO NACIONAL
CE SAR AL FRE DO PALOMINO COLINA

DECANO CONSEJO REGIONAL TOMY DUPLY VILLANLIEVA AREQUIPEÑO SECRETARIO DEL INTERIOR CONSEJO NACIONAL CARLOS LATIS VENA BARBA

SECRETÁRIO CONSEJO REGIONAL EDUARDO VICTOR CALAGUA SOLIS



